【裁判字號】    95,易,2123
【裁判日期】    951031
【裁判案由】    毒品危害防制條例
【裁判全文】
臺灣臺北地方法院刑事判決              95年度易字第2123號
公  訴  人  臺灣臺北地方法院檢察署檢察官
被      告  甲○○
上列被告因違反毒品危害防制條例案件，經檢察官提起公訴（95
年度毒偵字第1901號），本院判決如下：
    主  文
甲○○施用第二級毒品，處有期徒刑參月，如易科罰金，以銀元
參佰元即新臺幣玖佰元折算壹日。
    事  實
一、甲○○前因施用毒品案件，經本院93年度毒聲字第686 號裁
    定送觀察、勒戒後，因無繼續施用毒品傾向，於93年12月23
    日出所，由臺灣臺北地方法院檢察署檢察官於同日以93年度
    毒偵字第1571號為不起訴處分確定。詎其復於95年5 月14日
    採尿前回溯96小時內某日時（不含經警查獲期間），在不詳
    地點，施用第二級毒品甲基安非他命，嗣為警於95年5 月14
    日上午9 時40分，在臺北縣新店市○○路17.6公里處查獲。
二、案經臺北縣政府警察局新店分局報告臺灣臺北地方法院檢察
    署檢察官偵查起訴。
    理  由
一、上揭犯罪事實，業據被告甲○○於本院審理時坦承不諱，且
    其為警查獲後所採之尿液，經送台灣檢驗科技股份有限公司
    以「酵素免疫分析法」及「氣相層析質譜儀法」檢驗結果，
    呈安非他命類陽性反應，有該公司95年5 月29日出具之濫用
    藥物尿液檢驗報告在卷可稽。而以該公司所用之氣相層析質
    譜儀分析法之精確度而論，應可剔除「偽陽性反應」之可能
    （行政院國軍退除役官兵輔導委員會臺北榮民總醫院83年3
    月1 日北總內字第01855 號、同年4 月7 日北總內字第
    03059 號函參照），該檢驗結果自屬無疑。又安非他命經口
    服投與人體後，約百分之70，於24小時內自尿中排出，正常
    情況下，48小時後，尿中濃度可降低至幾乎測不到，而其施
    用時間距採集時間最長不會超過4 日，已據行政院衛生署藥
    物食品檢驗局於81年2 月8 日以藥檢壹字第1156號函及
    藥檢壹字第8109206 號函敘之甚明，故可推知受處分人確於
    前述經警採尿前96小時，除扣除於警局採尿之期間外，某時
    刻施用第二級毒品無訛。再者，被告前因施用毒品案件，經
    本院裁定送觀察勒戒後，認無繼續施用毒品之傾向，於93年
    12月23日出所，有臺灣高等法院被告前案紀錄表在卷可稽，
    其於觀察、勒戒執行完畢後，5 年內再犯施用毒品之犯行明
    確，應依法論科。
二、核被告所為，係犯毒品危害防制條例第十條第二項施用第二
    級毒品罪；其施用前之持有第二級毒品之低度行為，為其施
    用之高度行為所吸收，不另論罪。起訴書指訴被告施用第二
    級毒品安非他命，惟依上揭台灣檢驗科技股份有限公司出具
    之濫用藥物尿液檢驗報告所示，被告之尿液中安非他命濃度
    為1582ng/ml 、甲基安非他命濃度則係15938ng/ml，足見被
    告所施用者應係甲基安非他命，而非安非他命應甚明確，並
    經蒞庭檢察官當庭更正為被告所施用之第二級毒品為甲基安
    非他命，基於檢察一體原則，應以公訴人到庭後所為之陳述
    為準，併此敘明。另按，刑法業於94年2 月2 日修正公布部
    分條文，並於95年7 月1 日施行。依修正後刑法第二條第一
    項規定：「行為後法律有變更者，適用行為時之法律。但行
    為後之法律有利於行為人者，適用最有利於行為人之法律。
    」。而修正前之刑法第四十一條第一項前段規定：「犯最重
    本刑為五年以下有期徒刑以下之刑之罪，而受六個月以下有
    期徒刑或拘役之宣告，因身體、教育、職業、家庭之關係或
    其他正當事由，執行顯有困難者，得以一元以上三元以下折
    算一日，易科罰金。」，再依修正前罰金罰鍰提高標準條例
    第二條前段（現已刪除）規定，就其原定數額提高為一百倍
    折算一日，亦即，易科罰金之折算標準應以銀元三百元即新
    臺幣九百元折算一日。至修正後之刑法第四十一條第一項前
    段規定：「犯最重本刑為五年以下有期徒刑以下之刑之罪，
    而受六個月以下有期徒刑或拘役之宣告者，得以新臺幣一千
    元、二千元或三千元折算一日，易科罰金。」，是比較新舊
    法結果，自以舊法較有利於被告，應適用修正前刑法第四十
    一條第一項前段及罰金罰鍰提高標準條例第二條規定。爰審
    酌被告前已因施用毒品觸法，惟仍未能戒絕，復施用足以導
    致精神障礙、性格異常，甚至造成生命危險之毒品，戕害一
    己之身體健康，惟犯後尚能坦承犯行、態度堪稱良好等一切
    情狀，量處如主文所示之刑，並依修正前規定諭知易科罰金
    之折算標準。至公訴人雖具體求處被告有期徒刑4 月，惟本
    院審酌上情，認量處如主文所示之刑，以足懲儆，附此說明
    。
據上論斷，應依刑事訴訟法第二百七十三條之一第一項、第二百
九十九條第一項前段，毒品危害防制條例第十條第二項，刑法第
二條第一項前段、第十一條前段，修正前刑法第四十一條第一項
前段，修正前罰金罰鍰提高標準條例第二條，判決如主文。
本案經檢察官黃紋綦到庭執行職務。
中    華    民    國    95    年    10    月    31    日
                          刑事第三庭
                                法  官  王幸華
以上正本證明與原本無異
如不服本判決應於送達後10日內向本院提出上訴狀
                                書記官  陳泰寧
中    華    民    國    95    年    10    月    31    日
附論罪科刑依據法條：
毒品危害防制條例第10條
施用第一級毒品者，處 6 月以上 5 年以下有期徒刑。
施用第二級毒品者，處 3 年以下有期徒刑。


司法院資訊處製作；財團法人民間司法改革基金會備份。
